【裁判字號】    90,交易,55
【裁判日期】    900824
【裁判案由】    過失傷害
【裁判全文】
臺灣臺東地方法院刑事判決                            九十年度交易字第五五號
    公  訴  人  臺灣臺東地方法院檢察署檢察官
    被      告  乙○○
右列被告因過失傷害案件，經檢察官提起公訴（九十年度偵字第三○三號），本院判
決如左：
    主  文
乙○○因過失傷害人，處拘役肆拾日，如易科罰金，以參佰元折算壹日。
    事  實
一、乙○○於民國八十九年十一月二十三日下午五時二十分許，駕駛車號ＮＡ─五二
    ○九號自用小客車，沿臺東縣臺東市○○○路由北往南方向行駛，途經正氣北路
    六○六號前欲行左轉彎時，應注意左後來車並在汽車轉彎時讓直行車先行，而依
    當時情形晴天、日間自然光線、路面無缺陷、視距良好、無障礙物，無不能注意
    之情事，竟疏於注意，貿然左轉彎，適有丙○○所駕駛之車號ＷＷＵ─八七五號
    機車同向行駛，亦有違規行駛快車道直行且疏未注意車前狀況之情形，兩車因而
    碰撞肇事，致丙○○受有右側恥骨骨折之傷害。肇事後乙○○主動以電話向警方
    報案自首，並自願接受裁判。
二、案經被害人楊麗珍告訴臺東縣警察局臺東分局報請臺灣臺東地方法院檢察署檢察
    官偵查起訴。
    理  由
一、訊據被告乙○○矢口否認有何過失傷害犯行，辯稱伊之駕車在內側車道要左轉，
    原沒看到告訴人丙○○騎乘之機車，車頭已過中線一半後，告訴人之機車違規使
    用內側快車道從伊後方左側衝過來，伊來不及防備致肇事云云。經查：右揭犯罪
    事實，業據告訴人於警訊、偵查中及本院審理時指訴歷歷，並有臺東縣警察局道
    路交通事故調查報告表一紙、現場照片三幀、以及診斷證明書一紙附卷可稽。按
    轉彎車輛應讓直行車輛先行，但直行車尚未進入交岔路口，而轉彎車已達中心處
    開始轉彎，直行車應讓轉彎車先行，道路交通安全規則第一百零二條第一項第六
    款定有明文。被告駕車本應注意上述道路交通安全規則，而依當時天氣及路況係
    晴天、日間自然光線、路面無缺陷、視距良好、無障礙物，並無不能注意之情形
    ，竟疏於注意遵守道路交通安全規定，且未注意左後方之來車（被告並在本院審
    理時自承在左轉時未注意後視鏡），以致與告訴人騎乘之機車擦撞而肇事，並致
    告訴人受傷，則被告應有過失。如認被告所稱：在伊左轉時原未看到告訴人騎乘
    之機車等語為真實，則應是告訴人之機車前緣與被告之駕車擦撞，惟按卷附道路
    交通事故調查報告表及現場照片，可知被告前開駕車前保險桿左前角與告訴人前
    開機車右側車身擦撞，並經現場處理警員甲○○結證明確，顯然係被告未注意左
    後方來車才撞及告訴人之機車，是被告所辯並不可採。本件車禍事故經送請臺灣
    省花東區車輛行車事故鑑定委員會及臺灣省車輛行車事故覆議鑑定委員會鑑定結
    果，亦認定被告之駕駛疏失為本件車禍之肇事原因，有臺灣省花東區車輛行車事
    故鑑定委員會九十年四月二十六日花鑑字第九○○一五一號函附鑑定意見書、臺
    灣省車輛行車事故覆議鑑定委員會九十年八月三日府覆議字第九○一三四六號函
    附覆議意見書等在卷可憑。雖按卷附道路交通事故調查報告表及現場照片，告訴
    人亦違規將機車行駛在快車道上及未注意車前狀況，然告訴人與有過失之行為僅
    為民事賠償責任減輕或免除之依據（民法第二百十七條），對於被告過失之行為
    不生影響。再被告之過失行為與告訴人之受傷結果間，如上所述，應具有相當因
    果關係。事證已明，被告犯行足以認定，應依法論處。
二、核被告乙○○所為，係犯刑法第二百八十四條第一項前段之過失傷害罪。被告肇
    事後以電話主動向警方報案自首並自願接受裁判，有道路交通事故調查報告表在
    卷可稽，並經現場處理之警員甲○○到庭證述屬實，應依刑法第六十二條前段規
    定減輕其刑。爰審酌被告過失程度、造成告訴人受傷程度及迄未達成民事上和解
    賠償損害等一切情狀，量處如主文所示之刑，並諭知易科罰金之折算標準，以示
    懲儆。
據上論斷，應依刑事訴訟法第二百九十九條第一項前段、刑法第二百八十四條第一項
前段、第六十二條前段、第四十一條第一項前段、罰金罰鍰提高標準條例第一條前段
、第二條，判決如主文。
本案經檢察官楊大智到庭執行職務。
中      華      民      國      九十      年      八      月    廿四    日
                                  臺灣臺東地方法院刑事庭
                                          法  官   范智達
右正本證明與原本無異。
如不服本判決，應於判決送達後十日內向本院提出上訴狀。（須附繕本）
「切勿逕送上級法院」
                                          書記官   賴淑芬
中      華      民      國      九十      年      八      月    廿四    日
附錄本案論罪科刑法條全文：
刑法第二百八十四條
因過失傷害人者，處六月以下有期徒刑、拘役或五百元以下罰金，致重傷者，處一年
以下有期徒刑、拘役或五百元以下罰金。
從事業務之人，因業務上之過失傷害人者，處一年以下有期徒刑、拘役或一千元以下
罰金。致重傷者，處三年以下有期徒刑、拘役或二千元以下罰金。


司法院資訊處製作；財團法人民間司法改革基金會備份。
